臺灣彰化地方法院交通事件裁定       100年度交聲字第1219號
原處分機關  交通部公路總局臺中區監理所彰化監理站
異  議  人
即受處分人  沈奕呈
上列異議人即受處分人因違反道路交通管理處罰條例案件，對於
交通部公路總局臺中區監理所彰化監理站民國97年9月18日彰監
四字第裁64-1AE234325號處分、97年9月22日彰監四字第裁64-A0
0000000號處分、97年10月16日彰監四字第裁64-AX0000000號處
分、98年10月22日彰監四字第裁64-1AE400043號處分、98年7月3
日彰監四字第裁64-AEX755657號處分、98年7月3日彰監四字第裁
64-AEX755658號處分、98年7月3日彰監四字第裁64-AEX755656號
處分、98年7月3日彰監四字第裁64-AEX755655號處分、99年1月2
0日彰監四字第裁64-A00000000號處分、99年11月1日彰監四字第
裁64-1AG003256號處分、99年10月12日彰監四字第裁64-1AG0485
10號處分不服，100年9月22日提出聲明異議，本院裁定如下：
    主  文
異議均駁回。
    理  由
一、按受處分人，不服道路交通管理處罰條例第8 條主管機關所
    為之處罰，得於接到裁決書之翌日起20日內，向管轄地方法
    院聲明異議；又依上開規定聲明異議之期間，自裁決送達之
    翌日起算，並得依法扣除在途期間；又交通法庭認聲明異議
    不合法律上之程式或其異議權已經喪失者，應以裁定駁回之
    ，道路交通管理處罰條例第87條第1項、道路交通事件處理
    辦法第11條、第17條分別定有明文。是受處分人違反道路交
    通管理處罰條例者，須經主管機關裁決後，始得於法定期間
    向法院聲明異議。復按處理違反道路交通管理事件，有關文
    書送達之程序，依行政程序法之規定。送達，於應受送達人
    之住居所、事務所或營業所為之。於應送達處所不獲會晤應
    受送達人時，得將文書付與有辨別事理能力之同居人、受僱
    人或應送達處所之接收郵件人員，違反道路交通管理事件統
    一裁罰基準及處理細則第5條、行政程序法第72條第1項、第
    73 條第1項分別定有明文。
二、聲明異議意旨略以：伊因長期不居住於戶籍地址且無人可代
    收，也無接收到通知，致違規罰單無人簽收，至今年即民國
    100年因換發行照未通過才得知車號下有違規金，達12筆款
    項，遭加重罰金，非故意未繳而是無消息得知，請求將加倍
    部分取消，爰提出聲明異議等語。
三、經查：
(一)本件交通部公路總局臺中區監理所彰化監理站之裁決書，如
    附表所示部份均係向受處分人戶籍地地址即彰化縣彰化市○
    ○里○○路438巷40號之1戶籍地址送達，以寄存送達方式送
    達，送達時間如下：
┌─────────────────────┬───────────┐
│裁決字號                                  │送達時間              │
├─────────────────────┼───────────┤
│97年9月18日彰監四字第裁64-1AE234325號處分 │97年9月24日寄存送達   │
├─────────────────────┼───────────┤
│97年9月22日彰監四字第裁64-A00000000號處分 │97年9月25日寄存送達   │
├─────────────────────┼───────────┤
│97年10月16日彰監四字第裁64-AX0000000號處分│97年10月22日寄存送達  │
├─────────────────────┼───────────┤
│98年10月22日彰監四字第裁64-1AE400043號處分│98年10月27日寄存送達  │
├─────────────────────┼───────────┤
│98年7月3日彰監四字第裁64-AEX755657號處分  │98年7月8日寄存送達    │
├─────────────────────┼───────────┤
│98年7月3日彰監四字第裁64-AEX755658號處分  │98年7月8日寄存送達    │
├─────────────────────┼───────────┤
│98年7月3日彰監四字第裁64-AEX755656號處分  │98年7月8日寄存送達    │
├─────────────────────┼───────────┤
│98年7月3日彰監四字第裁64-AEX755655號處分  │98年7月8日寄存送達    │
├─────────────────────┼───────────┤
│99年1月20日彰監四字第裁64-A00000000號處分 │99年1月23日寄存送達   │
├─────────────────────┼───────────┤
│99年11月1日彰監四字第裁64-1AG003256號處分 │99年11月4日寄存送達   │
├─────────────────────┼───────────┤
│99年10月12日彰監四字第裁64-1AG048510號處分│99年10月16日寄存送達  │
└─────────────────────┴───────────┘
    此有上述裁決書及送達證書影本附卷可參。從而，逕行舉發
    後，原處分機關確依規定，將裁決書送達受處分人住所地，
    該送達程序自屬合法無疑。受處分人雖以前詞置辯，然受處
    分人迄今仍設籍於上開住所地址，亦無任何遷址之紀錄，此
    有個人戶籍資料查詢結果1份在卷可佐，受處分人顯無廢止
    該址為住所之意思至明，則原處分機關據此送達裁決書，於
    法並無不符。又本件裁決書業於97年9月～99年10月已合法
    送達，足堪認定，受處分人如對原處分機關前開裁決不服欲
    提起異議，應於20日提出，方屬合法。惟本件受處分人於
    100年9月22日始向本院提起本件異議，此觀異議狀上收狀戳
    所載日期自明，顯已逾20日之異議期間，則受處分人之聲明
    異議顯然不合法律上程式，且無從補正，核諸前揭說明，自
    應將受處分人之異議駁回。
(二)另受處分人對於100年4月26日，駕駛車號292-BUY重型機車
    ，行經台北市○○路，為台北市停車管理工程處逕行舉發（
    單號1AG614774）之違規行為提出異議之部分，經本院向交
    通部公路總局臺中區監理所彰化監理站查詢結果，本案尚未
    裁決，有交通部公路總局臺中區監理所彰化監理站中監彰字
    第1001004957號函暨違規查詢報表各1紙在卷可憑。揆諸前
    揭規定，本件受處分人對該尚未裁決之案件聲明異議，乃屬
    裁決前之異議，其聲明異議顯然不合法律上程式，且無從補
    正，核諸前揭說明，自應予以駁回。
據上論斷，應依道路交通管理處罰條例第87條第2項、道路交通
事件處理辦法第17條前段，裁定如主文。
中    華    民    國   100    年  11    月     14     日
                  交通法庭      法  官   葉明松
以上正本證明與原本無異
如不服本裁定，應於裁定送達後5日內，向本院提出抗告狀。
中    華    民    國   100    年  11    月     14     日
                                書記官   施秀青